臺灣高等法院高雄分院刑事判決　　　　　九十三年度上訴字第六六六號
　　上　訴　人
　　即　被　告　甲○○
　　指定辯護人　本院公設辯護人　孫妙岑
右上訴人因違反槍砲彈藥刀械管制條例案件，不服臺灣高雄地方法院九十二年度訴字
第二三八○號中華民國九十三年六月八日第一審判決（起訴案號：臺灣高雄地方法院
檢察署九十二年度偵字第一四四二四號），提起上訴，本院判決如左：
    主  文
原判決關於未經許可製造可發射子彈具有殺傷力之改造手槍及定執行刑部分均撤銷。
甲○○共同未經許可，製造可發射子彈具有殺傷力之改造玩具手槍，累犯，處有期徒
刑年，併科罰金新台幣拾萬元，罰金如易服勞役，以新台幣玖佰元即銀行參佰元折
算壹日。扣案具殺傷力之仿ＢＥＲＥＴＴＡ廠半自動手槍製造之金屬玩具手槍，換裝
土造金屬槍管改造而成之手槍壹枝（含彈匣壹個，槍枝管制編號000000000
0號），沒收之。
    事  實
一、甲○○於民國八十五年間，因違反肅清煙毒條例及麻醉藥品管理條例案件，經臺
    灣雲林地方法院以八十五年度訴字第四四三號，分別判處有期徒刑三年四月及六
    月確定，應執行有期徒刑三年六月；又於八十六年間，因違反藥事法案件，經臺
    灣雲林地方法院以八十七年度訴字第五號，判處有期徒刑五月確定，上開三罪經
    合併定應執行有期徒刑三年十月，並於九十一年五月二十三日縮刑執行完畢。詎
    甲○○仍不知悔改，於九十二年五月間某日，在高雄市○○區○○路某玩具模型
    店，以新台幣（下同）三萬五千餘元之代價購得未具殺傷力之仿ＢＥＲＥＴＴＡ
    廠半自動手槍製造之金屬玩具手槍一枝（槍枝管制編號為0000000000
    號）、彈匣一個及子彈四顆。嗣於同年五、六月間某日，其友人綽號「阿祥」之
    不詳姓名成年男子到其高雄市○○區○○街一五一巷六四號住處探訪時，告以上
    開玩具手槍可改造為具殺傷力之手槍，甲○○即與該「阿祥」之人共同基於製造
    可發射子彈具有殺傷力之改造手槍之犯意聯絡，將上開玩具手槍由「阿祥」在不
    詳地點，以換裝車通之金屬槍管改造成具發射子彈功能之方式，製造具有殺傷力
    之改造手槍一支（含彈匣一個），製造完成後，「阿祥」將車通之金屬槍管及改
    造之玩具手槍分開交予甲○○，並附送以土造金屬彈殼加裝土造金屬彈頭組合而
    成具有殺傷力、直徑約八‧八ｍｍ之土造子彈四顆，甲○○隨於九十二年六月上
    旬某日，在其前揭住處，將該車通之金屬槍管換裝在上開改造之玩具手槍上，組
    合成機械性能良好，可擊發適用子彈，具有殺傷力之改造手槍一枝，並將之藏放
    於其前揭住處，而未經許可持有具有殺傷力之改造手槍一支及子彈四顆（未經許
    可持有子彈部分，未經上訴，已判決確定）。嗣於九十二年六月十八日下午三時
    二十分許，甲○○攜帶上開槍、彈至不知情之陳文鴻位於雲林縣四湖鄉箔東五號
    租屋處，適警方正查緝陳文鴻涉嫌持有第一級毒品海洛因案件時，一併查獲甲○
    ○，甲○○於有偵查犯罪職權之機關及公務員尚未發覺其持有前開槍、彈前，即
    主動向員警自首上開犯行，並指明上開改造手槍一支（含彈匣一個）及土造子彈
    四顆藏於屋內床舖棉被下，而為警當場起獲，並接受裁判。
二、案經雲林縣警察局北港分局移送臺灣高雄地方法院檢察署檢察官偵查起訴。
    理  由
一、右揭犯罪事實，業據上訴人即被告甲○○於本院調查、審理時供承不諱（見本院
    九十三年七月二十六日準備程序筆錄、九十三年八月二十五日審判筆錄）；另其
    於警訊時亦供稱為警在雲林縣四湖鄉箔東五號處，查獲其所有黑色皮包內之改造
    九二手槍一枝，係由其改造而成等語（見警卷第三頁）；嗣被告經警移送於臺灣
    雲林地方法院檢察署，於該署內勤檢察官訊問時，亦供稱：「（問：何時何地改
    造？）這個月初，在我家改造的。」等語（見該署九十二年度偵字第二八三四號
    卷第十七頁）；又被告於臺灣高雄地方法院檢察署檢察官訊問時，亦供承：「（
    問：如何改造？）我將槍管換掉，我認識阿祥，他說他有管子可讓我換，阿祥是
    彰化人，他是在彰化把管子拿給我的，我回來高雄才自己換管子。」等語（見該
    署九十二年度偵字第一四四二四號卷第二八頁），互核前後供述大致相符；參以
    扣案之上開手槍，係由仿ＢＥＲＥＴＴＡ廠半自動手槍製造之玩具手槍，換裝土
    造金屬槍管改造而成之改造手槍，機械性能良好，可擊發適用子彈，認具殺傷力
    等情，有內政部警政署刑事警察局九十二年八月五日之刑鑑字第○九二○一二三
    九一七號槍彈鑑定書一份在卷可憑（見同上九十二年度偵字第一四四二四號卷第
    十五至二十頁），足見被告上開自白核與事實相符，堪予採信。本件事證明確，
    被告共同未經許可，製造可發射子彈具有殺傷力之改造手槍犯行，洵堪認定。
二、按所謂製造包括創製、改造、組合、混合、化合等行為在內，已損壞之零件加以
    修理亦屬製造，改造行為亦屬製造行為之一種（最高法院八十六年台上字第七五
    五八號、九十二年台上字第九二四號判決意旨可資參照）。故核被告所為，係犯
    槍砲彈藥刀械管制條例第十一條第一項之未經許可製造其他可發射子彈具有殺傷
    力之改造手槍罪。公訴人於起訴書所犯法條欄雖認被告所犯係同條例第十一條第
    四項之罪，惟公訴人於原審蒞庭論告時已改認被告所犯係未經許可製造其他可發
    射子彈具有殺傷力之改造手槍罪，該部分之事實，亦據公訴人於犯罪事實欄中敘
    及，而當庭變更起訴法條為槍砲彈藥刀械管制條例第十一條第一項之罪，本院自
    無庸援引刑事訴訟法第三百條規定予以變更起訴法條。被告與綽號「阿祥」之不
    詳姓名成年男子間，就上開未經許可製造其他可發射子彈具有殺傷力之改造手槍
    犯行，有犯意之聯絡，行為之分擔，均為共同正犯。被告持有手槍之低度行為，
    為製造之高度行為所吸收，不另論罪。又被告行為後，槍砲彈藥刀械管制條例於
    九十三年六月二日修正公布，惟被告所犯上開槍砲彈藥刀械管制條例第十一條第
    一項之罪並未修正，自不生新舊法比較問題。被告係於有偵查犯罪職權之機關及
    公務員確知其未經許可製造其他可發射子彈具有殺傷力之改造手槍前，即主動供
    出上情並指明該槍彈之藏置地點，由警方查扣等情，此經證人即承辦警員許照明
    於本院證述：本案是在雲林縣四湖鄉箔東五號查獲的，是因為要查毒品案而發現
    的，我們進入該屋之前已經查獲三、四個毒犯，其中一人說裡面還有一個人有槍
    ，所以我們才進去，進去後只看到被告一個人在裡面，就問他槍械在哪裡，他說
    槍械在床上棉被下，我們就直接查獲，先前我們不知道槍械是何人的，也不清楚
    房子是何人租的；我們在製作被告警訊筆錄時，還不知道槍枝是何人改造等語明
    確（見本院九十三年八月二十五日審判筆錄），足見被告所為符合自首犯槍砲彈
    藥刀械管制條例之罪，並報繳其持有槍彈之規定，應依同條例第十八條第一項前
    段規定減輕其刑。另被告於八十五年間，因違反肅清煙毒條例及麻醉藥品管理條
    例案件，經臺灣雲林地方法院以八十五年度訴字第四四三號，分別判處有期徒刑
    三年四月及六月確定，應執行有期徒刑三年六月；又於八十六年間，因違反藥事
    法案件，經臺灣雲林地方法院以八十七年度訴字第五號，判處有期徒刑五月確定
    ，上開三罪經合併定應執行有期徒刑三年十月，並於九十一年五月二十三日縮刑
    執行完畢之事實，已據被告供明在卷，並有臺灣高等法院被告全國前案紀錄表在
    卷可憑，其於受有期徒刑之執行完畢後，五年以內再犯有期徒刑以上之本罪，為
    累犯，應依刑法第四十七條規定，加重其刑。被告同時有刑之加重及減輕事由，
    應依刑法第七十一條第一項規定先加後減之。
三、原審關於被告未經許可製造其他可發射子彈具有殺傷力之改造手槍罪部分，予以
    論罪科刑，固非無見。惟查：(一)被告係因其友人綽號「阿祥」之不詳姓名成年男
    子到其上揭住處探訪時，告以上開玩具手槍可改造為具殺傷力之手槍，被告始將
    上開玩具手槍交由「阿祥」在不詳地點，以換裝車通之金屬槍管改造成具發射子
    彈功能之方式，製造具有殺傷力之改造手槍一支（含彈匣一個），製造完成後將
    車通之金屬槍管及改造之玩具手槍分開交予被告，被告隨於九十二年六月上旬某
    日，在其住處，將該車通之金屬槍管換裝在上開改造之玩具手槍上，組合成機械
    性能良好，可擊發適用子彈，具有殺傷力之改造手槍一枝等情，有如前述，是被
    告與綽號「阿祥」之不詳姓名成年男子間，就上開未經許可製造其他可發射子彈
    具有殺傷力之改造手槍犯行，有犯意聯絡及行為分擔，均為共同正犯。原判決就
    此部分漏未論被告與該綽號「阿祥」之不詳姓名成年男子為共同被告，顯有未洽
    。(二)被告係於有偵查犯罪職權之機關及公務員確知其未經許可製造其他可發射子
    彈具有殺傷力之改造手槍前，即主動供出犯情並指明該槍彈之藏置地點，由警方
    起獲查扣，所為符合犯槍砲彈藥刀械管制條例之罪，自首並報繳其持有槍彈之規
    定，應依同條例第十八條第一項前段規定減輕其刑，已如前述，原判決漏未審究
    被告此部分之自首情節，亦有未當。被告上訴意旨，並不否認此部分犯罪，惟認
    原判決量刑過重，固無足取，但原判決關於此部分既有上開可議之處，該部分即
    屬無可維持，自應由本院將原判決關於被告未經許可製造其他可發射子彈具有殺
    傷力之改造手槍暨定執行刑部分均撤銷改判。爰審酌被告末經許可製造其他可發
    射子彈具有殺傷力之改造手槍，值此槍枝氾濫時機，不法之徒擁槍自重，所為對
    社會有潛在危險性，威脅社會秩序及人民之生命、身體安全，情節非輕，惟念其
    改造手槍並未將之作為不法使用等一切情狀，量處如主文第二項所示之刑，並就
    併科罰金部分諭知罰金如易服勞役之折算標準，以資懲儆。至扣案之仿ＢＥＲＥ
    ＴＴＡ廠半自動手槍製造之金屬玩具手槍，換裝土造金屬槍管改造而成之手槍一
    枝（含彈匣一個，槍枝管制編號0000000000號），係槍砲彈藥刀械管
    制條例第四條第一項第一、二款所稱之槍砲，有如前述，屬違禁物，應依刑法第
    三十八條第一項第一款規定併宣告沒收之。
四、被告未經許可持有子彈部分，業據被告聲明不在上訴範圍（見本院九十三年七月
    二十六日準備程序筆錄），此部分既已確定，自不贅述。
據上論斷，應依刑事訴訟法第第三百六十九條第一項前段、第三百六十四條、第二百
九十九條第一項前段，槍砲彈藥刀械管制條例第十一條第一項、第十八條第一項前段
，刑法第十一條、第廿八條、第四十七條、第四十二條第二項、第三十八條第一項第
一款，罰金罰鍰提高標準條例第二條，現行法規所定貨幣單位折算新臺幣條例第二條
，判決如主文。
本案經檢察官周章欽到庭執行職務。
中      華      民      國    九十三    年      九      月      八      日
                              臺灣高等法院高雄分院刑事第八庭
                                  審判長法官  郭雅美
                                        法官  江泰章
                                        法官  裕斗
右正本證明與原本無異。
如不服本判決應於收受本判決後十日內向本院提出上訴書狀，其未述上訴理由者，
並得於提起上訴後十日內向本院補提理由書狀（均須按他造當事人之人數附繕本)「
切勿逕送上級法院」。
持有刀械部分不得上訴。
                                      書記官  乙玉珠
中      華      民      國    九十三    年      九      月      八      日
附錄本判決論罪科刑法條：
槍砲彈藥刀械管制條例第十一條第一項：
未經許可，製造、販賣或運輸第四條第一項第一款所稱其他可發射金屬或子彈具有殺
傷力之各式槍砲者，處五年以上有期徒刑，併科新臺幣一千萬元以下罰金。
